臺灣高等法院民事裁定
110年度再易字第75號
再審  原告  張月霞  





訴訟代理人  王信律師  
再審  被告  王愛祥  

上列當事人間請求返還股權再審之訴事件，再審原告對於中華民
國110年2月2日本院109年度上易字第447號、同年5月7日本院110
年度再易字第25號確定判決，提起再審之訴，本院裁定如下：
    主  文
再審之訴駁回。
再審訴訟費用由再審原告負擔。
    理  由
一、按「再審之訴，應於30日之不變期間內提起。前項期間，自
    判決確定時起算，判決於送達前確定者，自送達時起算；其
    再審之理由發生或知悉在後者，均自知悉時起算。但自判決
    確定後已逾5年者，不得提起。」、「再審之訴不合法者，
    法院應以裁定駁回之。」，民事訴訟法第500條第1項、第2
    項、第502條第1項分別定有明文。
二、查本院民國110年2月2日所為109年度上易字第447號確定判
    決（下稱447號確定判決）及同年5月7日所為110年度再易字
    第25號確定判決（下稱25號確定判決）均屬不得上訴第三審
    之判決，447號確定判決於同年2月5日送達再審原告，25號
    確定判決則於同年5月18日寄存送達再審原告訴訟代理人，
    經10日而於同年月28日發生送達效力，此有本院民事書記官
    辦案進行簿、民事送達證書附卷可稽（見本院卷第31、39頁
    ），再審原告至遲應依序於同年3月8日（同年月7日為星期
    日）、同年6月28日（同年月27日為星期日）就447號、25號
    確定判決提起再審之訴，惟其於同年7月21日始提出民事再
    審起訴狀，此有本院收文戳章附卷可稽（見本院卷第3頁）
    ，顯已逾30日之法定不變期間，故本件再審之訴，即非合法
    。
三、再審原告雖主張：25號確定判決駁回再審之訴後，伊曾對25
    號確定判決聲請大法官會議就同一事由不得更行提起再審之
    訴，有違憲疑義，聲請釋憲，而大法官110年7月16日110年
    度憲二字第235號決議（下稱系爭決議）認定其得以同一理
    由提起第二次再審，是伊提起本件再審之訴，合於民事訴訟
    法第500條第2項「再審之理由發生或知悉在後者，自知悉時
    起算」，而應自110年7月16日起算30日不變期間，並未逾期
    云云。惟查，再審原告前以25號確定判決後，因民事訴訟法
    第498條之1規定（下稱系爭規定），不得提起第二次再審，
    有違憲疑義為由，聲請大法官會議解釋，系爭決議以25號確
    定判決並未適用系爭規定為裁判，不得據以聲請解釋，再審
    原告並未提出任何適用系爭規定之確定終局裁判，遂認該案
    聲請解釋與司法院大法官會議審理案件法第5條第1項第2款
    要件不合，而為不受理之決議，此有系爭決議在卷可考（見
    本院卷第23頁），是再審原告主張系爭決議諭示其得再次提
    起再審之訴，而為其知悉發生再審理由之時點云云，顯有誤
    認，洵不足採。
四、據上論結，本件再審之訴為不合法，爰裁定如主文。
中　　華　　民　　國　　110 　年　　7 　　月　　29　　日
                  民事第十六庭  
                        審判長法  官  朱耀平
                              法  官  呂明坤
                              法  官  羅立德
正本係照原本作成。
不得抗告。
中　　華　　民　　國　　110 　年　　7 　　月　　30　　日
　　　　　　　    　　　　　　書記官  葉蕙心